臺灣臺中地方法院刑事判決　　　　　　　　　　　　　九十年度訴字第二六四三號
　　公　訴　人　臺灣台中地方法院檢察署檢察官
　　被　　　告　甲○○
右列被告因偽造文書等案件，經檢察官聲請以簡易判決處刑（九十年度偵字第一六八
二０號），本院臺中簡易庭認為不宜逕以簡易判決處刑，移送本院刑事庭改依通常程
序審理，判決如左：
    主  文
甲○○連續意圖為自己不法之所有，以詐術使人將本人之物交付，處拘役伍拾日，如
易科罰金，以參佰元折算壹日，緩刑貳年。
    事  實
一、甲○○於民國八十九年七月二十日二十二時許，與好友乙○○在臺中市○○路之
    「櫻木花道泡沫紅茶」消費時，竟意圖為自己不法之所有，趁乙○○疏未注意之
    際，竊取其皮包內之皮夾一個，內有新台幣（下同）六千元，與富邦商業銀行、
    第一商業銀行、泛亞銀行之提款卡各一張，及華僑銀行、渣打銀行、花旗銀行、
    荷蘭銀行、富邦商業銀行所發行之信用卡各一張。甲○○於得手後，除保留上開
    乙○○甫申請取得之富邦商業銀行所發行、卡號：0000000000000
    000號之萬事達卡（MASTER）外，將其餘財物丟棄，並以其熟知乙○○之個人
    資料，而偽充乙○○本人向富邦商業銀行開卡使用，且於卡片背面之持卡人簽名
    處，簽寫甲○○之英文署名「LILCAN HXC」後，即基於概括之犯意，持該張竊得
    之富邦商業銀行信用卡，於如附表所示時、地，向各該特約商店連續以其上述「
    LILCAN HXC」之英文署名簽帳消費，致各該不知情之店家陷於錯誤，而分別交付
    詳如附表所示價格之行動電話等物品，總計詐得價值四萬九千二百三十元之財物
    。迨至乙○○接獲富邦商業銀行寄來之消費明細帳單，始報警查知上情。
二、案經臺中市警察局第五分局報請臺灣台中地方法院檢察署檢察官偵查後，聲請以
    簡易判決處刑，本院臺中簡易庭認為不宜以簡易判決處刑，移送本院刑事庭改依
    通常程序審理。
    理  由
一、訊據被告甲○○對右開時、地先竊得被害人乙○○之皮夾後，保留該張富邦商業
    銀行所發行之萬事達卡，而利用其熟悉乙○○之個人資料，偽冒乙○○向該銀行
    開卡，並在卡片背面簽寫其英文署名後，進而連續向如附表所示之商家詐取財物
    等犯行，均坦承不諱在卷。而被告之自白，核與被害人乙○○所指訴之情節相符
    （見偵查卷第十五）；又被害人乙○○之該張富邦銀行信用卡，共計為被告於詳
    如附表所示之時地盜刷三筆，向各該商家詐得行動電話等物，亦有富邦商業銀行
    信用卡部以九十年八月十七（九十）富銀信卡第三五三號函，及所檢送於八十九
    年七月二十日之刷卡簽帳單影本一紙附卷可稽（見偵查卷第七、八頁），上述刷
    卡簽帳單之署名確為「LILCAN HXC」；再者，被害人乙○○之英文姓名為「KAO
    SHIH PING」，此有富邦商業銀行信用卡部以九十一年一月二十二日（九十一）
    富邦信卡第０二八號函送乙○○信用卡之申請書資料影本一紙附於本院卷可資參
    酌；至被告之英文姓名確為「LILCAN HXC」，業據被告提出其向荷蘭銀行申請所
    得之信用卡，經本院於九十一年二月二十七日庭訊時，當庭勘驗屬實，製有審理
    筆錄及該張荷蘭銀行信用卡之正、反面影本附卷可憑。從上述調查所得之證據資
    料，足見被告之自白為真，而得為證據。是本件事證明確，被告前揭先竊取他人
    財物，繼之用以詐取財物之犯行，可予認定。
二、核被告甲○○所為，係犯刑法第三百二十條第一項之竊盜罪、同法第三百三十九
    條第一項之詐欺取財罪。其先後三次詐取財物之行為，時間緊接，所犯構成要件
    相同，顯係基於概括之犯意反覆為之，為連續犯，依刑法第五十六條，應以一罪
    論，並加重其刑。又所犯二罪間，具有方法、目的之牽連關係，構成牽連犯，依
    刑法第五十五條，應從較重之連續詐欺取財罪處斷。爰審酌被告接連竊盜、詐欺
    取財等行為，造成好友不少之損害及困擾，惟從無前科，素行尚可，犯罪手段也
    非劇烈，且犯後態度良好，極表悔悟，乃從輕量處如主文所示之刑。另被告行為
    後，刑法第四十一條業經於九十年一月十日修正公布，自同年月十二日起生效，
    依修正後該條第一項前段之規定，犯最重本刑為五年以下有期徒刑以下之刑之罪
    ，而受六個月以下有期徒刑或拘役之宣告，因身體、教育、職業、家庭之關係或
    其他正當事由，執行顯有困難者，得以一元以上三元以下折算一日，易科罰金；
    此較諸修正前刑法第四十一條，以新法之規定有利於被告，爰依刑法第二條第一
    項前段，就上開所宣告之刑，依修正後刑法第四十一條第一項前段，並諭知易科
    罰金之折算標準。末查被告從無前科，此有臺灣台中地方法院檢察署刑案資料查
    註紀錄表及臺灣高等法院被告全國前案紀錄表各一份在卷可憑，除其犯後態度良
    好，表示悔悟等情節，有如前述外，並已與被害人乙○○達成民事和解，賠償七
    萬元，有和解書影本一紙在卷可查（見偵查卷第二十八頁），本院因認被告經本
    案之審理後，已得有教訓，知所警惕，應無再犯之虞，前開所宣告之刑，以暫不
    執行為適當，遂併宣告緩刑二年，以啟自新，並觀後效。
三、公訴意旨另以：被告持前開竊得之富邦銀行信用卡，於附表所示時、地及特約商
    店連續簽帳消費時，偽造乙○○之英文署名「LILCAN HXC」在簽帳單之私文書上
    ，表示其為「乙○○」本人，確有消費如簽帳單所示金額，並持之交付附表所示
    商店而行使之，致使各該不知情之商家陷於錯誤，而分別交付詳如附表所示行動
    電話等則物予被告，足生損害於乙○○及富邦商業銀行；而認被告尚涉有行使偽
    造私文書之罪嫌。訊據被告堅決否認此部分犯行，辯稱「LILCAN HXC」確為其英
    文署名，其並無偽造乙○○英文署名之簽帳單等語。經查：被害人乙○○之英文
    署名為「KAO SHIH PING」，被告之英文署名則為「LILCAN HXC」之事實，業經
    本院查明詳如前述；事實上，被告並無偽造乙○○英文之署名，亦即並無偽冒乙
    ○○之名義製作上述之私文書，被告僅利用其熟悉被害人乙○○之個人資料，於
    開卡及在卡片背面簽寫被告本人之英文署名後，假冒乙○○之身份持卡消費，致
    商家陷於錯誤而交付財物，尚無偽造私文書之犯行可言。被告既無公訴人所指行
    使偽造私文書之犯行，原應諭知無罪之判決，茲因公訴人以此部分與前開經論罪
    科刑者，為牽連犯之裁判上一罪關係，故不另為無罪之諭知。
據上論斷，應依刑事訴訟法第四百五十二條、第二百九十九條第一項前段，刑法第二
條第一項前段、第五十六條、第三百三十九條第一項、第三百二十條第一項、第五十
五條、修正後第四十一條第一項前段、第七十四條第一款，罰金罰鍰提高標準條例第
一條前段、第二條，判決如主文。
中      華      民      國      九十一      年      三      月    十三  日
                                        法  官  莊  深  淵
右正本證明與原本無異。
如不服本判決，應於送達後十日內向本院提出上訴狀（須附繕本），上訴於台灣高等
法院台中分院。
                                        書記官
中      華      民      國      九十一      年      三      月    十三  日
附錄論罪科刑法條
刑法第三百二十條：
意圖為自己或第三人不法之所有，而竊取他人之動產者，為竊盜罪，處五年以下有期
徒刑、拘役或五百元以下罰金。
意圖為自己或第三人不法之利益，而竊佔他人之不動產者，依前項之規定處斷。
前二項之未遂犯罰之。
刑法第三百三十九條：
意圖為自己或第三人不法之所有，以詐術使人將本人或第三人之物交付者，處五年以
下有期徒刑、拘役或科或併科一千元以下罰金。
以前項方法得財產上不法之利益或使第三人得之者，亦同。
前二項之未遂犯罰之。
附表：
┌──┬───┬────────┬─────────┬─────────┐
│編號│日  期│特約商店名稱    │    地    址      │  金額（新台幣）  │
├──┼───┼────────┼─────────┼─────────┤
│一  │7.20.│台灣大哥大北屯特│台中巿北屯區○○路│一萬九千五百七十元│
│    │      │約服務中心      │一二九號          │                  │
├──┼───┼────────┼─────────┼─────────┤
│二  │7.│所羅門洋煙酒行  │台中巿華富街一一七│九千六百六十元    │
│    │      │                │號                │                  │
├──┼───┼────────┼─────────┼─────────┤
│三  │7.│鍾愛一生飲料店  │台中巿三民路三段二│二萬元            │
│    │      │                │五五號            │                  │
└──┴───┴────────┴─────────┴─────────┘
